# 被收储土地与投资性房地产

提问人：thlife 时间：2011-05-31 09:55:27
企业土地被当地政府收储，但土地尚未被挂牌交易，请问：企业是否可以将该项土地计入投资性房地产，并且按照公允价值计量？

回答人：chenyiwei
不可以。土地已被政府收储，说明企业已不再拥有该土地的完整使用权和转让权，不能自行转让，只能通过政府再次将其出让的方式才能获得分成收益，这与一般情况下投资性房地产收益的取得途径是不同的。